# 告假（ 2014 年 7 月 4 日～ 15 日）

提问人：chenyiwei 时间：2014-06-30 19:12:33
各位网友、其他版主、社区管理员：
我将于 7 月 4 日（周五）至 15 日（周二）外出， 15 日返回。在此期间可能无法或者不能及时管理版面和回复问题，特此预先告知各位，也请本版面其他版主和社区管理员在此期间多费心了！
chenyiwei

回答人：chenyiwei
各位网友、其他版主、社区管理员：
我将于 7 月 4 日（周五）至 15 日（周二）外出， 15 日返回。在此期间可能无法或者不能及时管理版面和回复问题，特此预先告知各位，也请本版面其他版主和社区管理员在此期间多费心了！
chenyiwei

回答人：chenyiwei
谢谢各位！